【裁判字號】    99,易,2562
【裁判日期】    990903
【裁判案由】    竊盜
【裁判全文】
臺灣臺中地方法院刑事判決  99年度易字第2562號
公  訴  人  臺灣臺中地方法院檢察署檢察官
被      告  丙○○
上列被告因竊盜等案件，經檢察官提起公訴（99年度偵字第1440
0號、第14956號），被告於本院行準備程序時就被訴事實為有罪
之陳述，經聽取當事人意見後，裁定進行簡式審判程序，判決如
下：
    主    文
丙○○共同踰越牆垣竊盜未遂，累犯，處有期徒刑參月，如易科
罰金，以新臺幣壹仟元折算壹日，麻布手套參只（扣於臺灣臺中
地方法院檢察署99年度速偵字第1921號案）沒收；又竊盜，累犯
，處有期徒刑參月，如易科罰金，以新臺幣壹仟元折算壹日。應
執行有期徒刑肆月，如易科罰金，以新臺幣壹仟元折算壹日，麻
布手套參只（扣於臺灣臺中地方法院檢察署99年度速偵字第1921
號案）沒收。
    犯罪事實及理由
一、本案犯罪事實：
    丙○○前於民國96年間，因施用毒品案件，經本院以96年度
    訴字第1269號判決，判處有期徒刑7月確定，嗣經減刑為有
    期徒刑3月又15日。又因竊盜、施用毒品等案件，分別經本
    院以97年度中簡字第2號、97年度易字第1293號判決，各判
    處拘役40日、有期徒刑4月確定。上開3判決接續執行後，甫
    於98年1月31日縮刑期滿執行完畢。詎仍不知悔改，復為下
    列竊盜犯行:
(一)於99年5月16日上午l0時10分許，與楊上卯 (業經臺灣臺中
    地方法院檢察署檢察官以99年度速偵字第1921號聲請以簡易
    判決處刑在案），共同基於為自己不法所有之犯意聯絡，一
    同至臺中縣烏日鄉○○路○段與長壽巷口旁，以攀爬圍牆之
    方式越入中港砂石混凝土廠公司（下稱中港砂石公司）之中
    港混凝土拆卸廠存放區內，著手竊取該公司所有之廢鐵材之
    際，適為該公司副理甲○○發覺制止，2人旋即逃逸而未得
    逞。經甲○○報警處理後，為警在上址附近查獲楊上卯，並
    在竊案現場扣得丙○○所有供行竊所用之麻布手套3只（扣
    於臺灣臺中地方法院檢察署99年度速偵字第1921號案內），
    丙○○則逃逸無蹤，嗣由楊上卯供出丙○○，並始悉上情。
(二)復於99年5月23日上午6時許，意圖為自己不法之所有，至臺
    中縣烏日鄉○○路○段青仔巷95號旁之建築工地，徒手竊取
    丁○○所有之鋼筋1批（價值新台幣1000元）。得手後，將
    之裝入自備帆布袋，欲攜出之際，適為丁○○撞見，丙○○
    即丟下該裝有鋼筋之帆布袋逃離現場，迄於同日上午7時許
    ，丙○○又折返上址，將該裝有鋼筋之帆布袋抱走逃逸無蹤
    。嗣經丁○○報警處理，始循線查獲。
二、本案證據名稱：
(一)被告丙○○於警詢、偵查中、本院準備程序、審理時為認罪
    之陳述。
(二)證人即告訴人甲○○、丁○○於警詢中之指述。
(三)共犯楊上卯於警詢中之陳述。
(四)刑案現場測繪圖、現場照片附卷可稽。
(五)麻布手套3只（扣於臺灣臺中地方法院檢察署99年度速偵字
    第1921號案）可資佐證。
三、論罪科刑部分：
(一)被告丙○○就犯罪事實(一)部分，係攀爬圍牆越入中港砂石公
    司之混凝土拆卸廠廢鐵存放區內而竊盜，已著手於竊盜犯行
    而未得逞，核其所為，係犯刑法第321條第2項、第1項第2款
    之踰越牆垣加重竊盜未遂罪（起訴書原認被告所為，係犯刑
    法第320條第3項、第1項之普通竊盜未遂罪，然此部分業經
    公訴檢察官於本院行準備程序時，當庭更正起訴法條為刑法
    第321條第2項、第1項第2款之加重竊盜未遂罪）。就犯罪事
    實欄(二)部分所為，係犯刑法第320條第1項之普通竊盜罪。被
    告就犯罪事實欄(一)部分之犯行，與楊上卯具有犯意聯絡及行
    為分擔，為共同正犯；渠等已著手於竊盜犯行之實施，適為
    告訴人甲○○當場查獲而未能得逞，犯罪尚屬未遂，爰依刑
    法第25條第2項之規定減輕其刑。又被告前因施用毒品案件
    ，經本院以96年度訴字第1269號判決，判處有期徒刑7月確
    定，嗣經減刑為有期徒刑3月又15日；再因竊盜及施用毒品
    等案件，分別經本院以97年度中簡字第2號、97年度易字第
    1293號判決，各判處拘役40日、有期徒刑4月確定。上開3判
    決接續執行後，甫於98年1月31日縮刑期滿執行完畢，有臺
    灣高等法院被告前案紀錄表在卷可考，其於有期徒刑執行完
    畢5年內故意再犯本件有期徒刑以上之2罪，均屬累犯，均應
    依刑法第47條第1項規定加重其刑，並就其上開犯罪事實(一)
    部分，依法先加後減之。又被告所犯上開2次竊盜犯行，犯
    意各別，行為互殊，應予分論併罰。
(二)爰審酌被告已有竊盜及施用毒品前科素行，仍不知悔悟，正
    值青壯之年，未思付出勞力獲取財物，任意竊取他人財物，
    暨其犯行犯罪情節之輕重、犯後坦承犯行，態度尚佳，且所
    得財物尚屬非豐等一切情狀，分別量處如主文所示之刑，並
    均諭知易科罰金之折算標準，並定其應執行之刑及諭知易科
    罰金之折算標準。扣案（扣於臺灣臺中地方法院檢察署99年
    度速偵字第1921號案）之麻布手套3只，為被告丙○○所有
    供其與甲○○共犯本件犯罪事實(一)部分竊盜所用之物，業據
    被告供明在卷，爰依刑法第38條第1項第2款之規定宣告沒收
    （該麻布手套3只雖經本院於99年度中簡1707號被告楊上卯
    竊盜案件判決諭知沒收，惟此係檢察官日後執行之問題，尚
    無礙本院於本案應依法諭知沒收。）。至被告自備，供其犯
    犯罪事實（二）行竊所用之帆布袋，並未扣案，不能證明現
    仍存在，為免日後執行困難，爰不另為沒收之諭知，附此敘
    明。
四、依刑事訴訟法第273條之1第1項、第299條第1項前段、第310
    條之2、第454條第1項，刑法第28條、第321條第2項、第1項
    第2款、第320條第1項、第47條第1項、第25條、第41條第1
    項前段、第38條第1項第2款、第51條第5款，刑法施行法第1
    條之1，判決如主文。
本案經檢察官乙○○到庭執行職務。
中    華    民    國    99    年    9    月     3    日
                    刑事第十三庭   法  官  吳  幸  芬
以上正本證明與原本無異。
如不服本判決應於收受判決後10日內向本院提出上訴書狀，並應
敘述具體理由；其未敘述上訴理由者，應於上訴期間屆滿後20日
內向本院補提理由書（均須按他造當事人之人數附繕本）「切勿
逕送上級法院」。
                                   書記官  黃  珮  華
中    華    民    國    99    年    9    月     3    日
附錄本案論罪科刑法條全文：
中華民國刑法第320條第1項
意圖為自己或第三人不法之所有，而竊取他人之動產者，為竊盜
罪，處5年以下有期徒刑、拘役或5百元以下罰金。
中華民國刑法第321條
犯竊盜罪而有左列情形之一者，處六月以上五年以下有期徒刑：
一、於夜間侵入住宅或有人居住之建築物、船艦，或隱匿其內而
    犯之者。
二、毀越門扇、牆垣或其他安全設備而犯之者。
三、攜帶兇器而犯之者。
四、結夥三人以上而犯之者。
五、乘火災、水災或其他災害之際而犯之者。
六、在車站、埠頭而犯之者。
前項之未遂犯罰之。

司法院資訊處製作；財團法人民間司法改革基金會備份。
